臺灣臺北地方法院刑事判決　　　　　　　96年度易字第2749號
公　訴　人　臺灣臺北地方法院檢察署檢察官
被　　　告　甲○○
　　　　　　　　　　　樓
　　　　　　　　　　（現另案於臺灣臺北監獄執行中）
上列被告因違反毒品危害防制條例案件，經檢察官聲請以簡易判
決處刑（96年度偵字第16719、16720號），本院受理後（原案號
：96年度簡字第2829號），認不宜逕以簡易判決處刑，經改依通
常程序審理，被告於準備程序進行中就被訴事實為有罪之陳述，
由本院裁定以簡式審判程序審理，判決如下：
    主  文
甲○○持有第一級毒品，累犯，處有期徒刑陸月，如易科罰金，
以新台幣壹仟元折算壹日，減為有期徒刑月，如易科罰金，以
新台幣壹仟元折算壹日，扣案之第一級毒品海洛因淨重零點貳貳
公克沒收銷燬之，包裝上開海洛因毒品之空包裝袋壹個沒收之；
又持有第一級毒品，累犯，處有期徒刑陸月，如易科罰金，以新
台幣壹仟元折算壹日，減為有期徒刑月，如易科罰金，以新台
幣壹仟元折算壹日。扣案之第一級毒品海洛因淨重零點零肆公克
沒收銷燬之，包裝上開海洛因毒品之空包裝袋壹個沒收之。應執
行有期徒伍月，如易科罰金，以新台幣壹仟元折算壹日。扣案之
第一級毒品海洛因合計淨重零點貳陸公克沒收銷燬之，包裝上開
海洛因毒品之空包裝袋貳個均沒收之。
    犯  罪  事  實
一、甲○○前於民國91年間因公共危險案件，經臺灣士林地方法
    院判處有期徒刑5 月確定，又於92年間因毒品案件，經同院
    判處有期徒刑1 年確定，嗣經定應執行有期徒刑1年4月，送
    監執行後，於94年3月14日因縮短刑期假釋出獄，於94年6月
    4 日保護管束期滿，其未執行之刑，以已執行論。詎仍不知
    悔改，明知海洛因為毒品危害防制條例列管之第一級毒品，
    非經許可，不得擅自持有，竟基於持有第一級毒品海洛因之
    犯意，於民國95年8 月中旬某日，在臺北市南港區玉成公園
    附近，向姓名年籍不詳、綽號「阿男」之成年男子購得第一
    級海洛因1 包（淨重0.22公克，空包裝重0.47公克），並自
    該時起持有海洛因。嗣於95年9月13日1時許，經警持搜索票
    至臺北市○○區○○街188巷33號2樓甲○○住處搜索，扣得
    上開海洛因1 包而得悉上情。又另行基於持有第一級毒品海
    洛因之犯意，於95年9 月中、下旬間某日，在臺北市松山區
    某電動玩具店內，向姓名年籍不詳、綽號「阿忠」之成年男
    子購得第一級海洛因1包（淨重0.04公克，空包裝重0.16 公
    克），並自該時起持有海洛因。嗣於95年9 月27日16時許，
    為警在臺北市○○區○○街188 巷33號前查獲，並扣得上開
    海洛因1 包而查悉上情。
二、案經臺北市政府警察局信義分局、松山分局先後移送臺灣臺
    北地方法院檢察署檢察官偵查起訴。
    理  由
一、上開事實，業據被告甲○○於本院審理中坦白承認，而所扣
    得之疑似海洛因毒品2 包，經送驗結果，確均含第一級毒品
    海洛因成分，分別為淨重0.22公克（空包裝重0.47公克）、
    0.04公克（空包裝重0.16公克），此分別有法務部調查局96
    年11月5日調科壹字第09523033090號、96年10月31日調科壹
    字第09523031010 號鑑定書在卷可憑，堪認被告之自白與事
    實相符。本件被告持有第一級毒品之犯行，事證明確，自應
    依法論科。
二、查海洛因屬毒品危害防制條例第2條第2項第1 款所列之第一
    級毒品，故核被告2 次所為，均係犯毒品危害防制條例第11
    條第1項之持有第一級毒品罪。被告所犯上開2次持有第一級
    毒品罪，犯意各別，行為互異，應予分論併罰。又被告有如
    犯罪事實欄所記載經執行有期徒刑完畢之犯罪前案紀錄，此
    有前開臺灣高等法院被告前案紀錄表在卷可按，其於受徒刑
    之執行完畢後，5年以內故意再犯本案有期徒刑以上之2罪，
    均為累犯，應分別依刑法第47條第1 項之規定，加重其刑。
    爰審酌被告前有麻藥、槍砲、毒品、竊盜等刑事前案紀錄，
    素行不佳；且曾有施用及持有毒品之前科，仍與毒品無法隔
    離，又觸犯本件持有毒品犯行，顯示其無戒絕之決心，惟被
    告犯罪後尚能坦承犯行，態度良好，以及其入監執行前從事
    油漆工作，學歷為國小畢業等一切情狀，分別量處有期徒刑
    6月、6月並諭知易科罰金之折算標準，以資警惕。又被告前
    開各項犯行，犯罪時間均在96年4 月24日以前，合於中華民
    國九十六年罪犯減刑條例第2條第1項第3 款之規定，被告上
    開宣告刑，均應依法減其刑期二分之一，並就上開2 罪減刑
    後之宣告刑，定其應執行有期徒刑5 月，並諭知易科罰金之
    折算標準。
三、扣案之海洛因合計淨重0.26公克，係第一級毒品，應依毒品
    危害防制條例第18條第1 項前段之規定沒收銷燬之。至包裝
    上開海洛因毒品之包裝袋合計2 個，均係用於包裹毒品之外
    包裝，以防毒品裸露、潮濕，便於攜帶，均為供被告持有第
    一級毒品所用之物，且屬被告所有等情，業據被告供承在卷
    ，爰均依刑法第38條第1項第2款規定沒收之。至另扣案之注
    射針筒1 支，核與被告所犯持有第一級毒品之犯行無涉，爰
    不予宣告沒收，併此敘明。
四、據上論結，應依刑事訴訟法第452條、第273條之1第1項、第
    299條第1 項前段，毒品危害防制條例第11條第1項，刑法第
    11條前段、第47條第1項、第41條第1 項前段、第2項、第51
    條第5 款、第38條第1項第2款，中華民國九十六年罪犯減刑
    條例第2條第1項第3款、第7條，判決如主文。
本案經檢察官賴秋萍到庭執行職務。
中　　華　　民　　國　　96　　年　　11　　月　　30　　日
                  刑事第十三庭    法  官  李明益
以上正本證明與原本無異。
如不服本判決，應於判決送達後10日內向本院提出上訴狀 (應抄
附繕本)。
                                  書記官  劉穗筠
中　　華　　民　　國　　96　　年　　11　　月　　30　　日
毒品危害防制條例第11條
持有第一級毒品者，處 3 年以下有期徒刑、拘役或新臺幣 5 萬
元以下罰金。
持有第二級毒品者，處 2 年以下有期徒刑、拘役或新臺幣 3 萬
元以下罰金。
持有專供製造或施用第一、二級毒品之器具者，處 1 年以下有期
徒刑、拘役或新臺幣 1 萬元以下罰金。
持有毒品達一定數量者，加重其刑至二分之一，其標準由行政院
定之。
